【裁判字號】    97,裁,206
【裁判日期】    970110
【裁判案由】    食品衛生管理法
【裁判全文】
最  高  行  政  法  院  裁  定
                                     97年度裁字第00206號
上  訴  人  甲○○
被 上訴 人  臺中市政府
代  表  人  乙○○
上列當事人間因食品衛生管理法事件，上訴人對於中華民國96年
2月15日臺中高等行政法院96年度簡字第7號判決，提起上訴，本
院裁定如下：
    主  文
上訴駁回。
上訴審訴訟費用由上訴人負擔。
    理  由
一、按對於適用簡易程序之裁判提起上訴或抗告，須經本院許可
    ，且該許可以訴訟事件所涉及之法律見解具有原則性者為限
    ，行政訴訟法第235條定有明文。
二、本件上訴人因於民國（下同）95年2月23日及同年3月1日在
    電腦網站（http：//tw.f3.page.bid.yahoo.com/tw/auw/
    auction/c00000000）刊登「靈芝茶」產品廣告，內容宣稱
    「商品介紹．．．旺旺的胃不太好，有一次又吃了不乾淨的
    東西，痛到會全身冒冷汗．．．試著泡了一杯靈芝茶喝，沒
    想到，沒多久，旺旺的胃竟然就不痛了．．．哪些人需要喝
    靈芝茶1、希望增強免疫系統的．．．2、想要改善心血管系
    統的．．．3、睡眠品質不好、情緒不穩定、想要減輕痛感
    覺的．．．4、想要改善呼吸系統問題的．．．5、肝臟功能
    不好，想要預防或改善的．．．記得要連續喝3個月才能夠
    深刻比較．．．」等文詞，分別經苗栗縣衛生局及臺中縣衛
    生局查獲，移送被上訴人所屬衛生局查證認涉及誇大不實、
    易生誤解，被上訴人乃以上訴人違反食品衛生管理法第19條
    第1項規定，依同法第32條第1項前段規定，於95年7月11日
    以府授衛食字第0950137571號行政處分書處上訴人新臺幣3
    萬元罰鍰。上訴人不服，提起訴願，遭決定駁回，遂提起行
    政訴訟。案經原審以上訴人違章事證明確，駁回上訴人之訴
    。
三、本件上訴人以被上訴人未先通知下架，即予以處罰，且上訴
    人係於被查獲後自動下架，情節輕微，被上訴人未減輕處罰
    ，有違比例原則。又被檢舉違章者除上訴人以外，尚有其他
    違章者未受處罰，原處分亦有悖平等原則等語，提起上訴。
    惟查食品衛生管理法第19條第1項及第32條第1項，並無以先
    通知下架不從者，作為處罰之要件，而原處分係處上訴人法
    定最低罰鍰，故本案顯與比例原則無涉。次查上訴人所稱其
    他違章者未受處罰，並未舉證證明屬實，且他案是否應受處
    罰，應依個案認定之，顯難以個案情形而主張原處分有違平
    等原則。故上訴意旨以與本案無關之比例原則及平等原則作
    為上訴理由，自難認有所涉及之法律見解，具有原則上之重
    要情事，上訴人提起上訴，不合首揭規定，不應許可，其上
    訴難謂合法，應予駁回。
四、依行政訴訟法第249條第1項前段、第104條、民事訴訟法第9
    5條、第78條，裁定如主文。
中    華    民    國    97    年    1     月    10    日
                    最高行政法院第二庭
                        審判長法官  高  啟  燦
                              法官  林  茂  權
                              法官  黃  合  文
                              法官  廖  宏  明
                              法官  楊  惠  欽
以  上  正  本  證  明  與  原  本  無  異
中    華    民    國    97    年    1     月    11    日
                              書記官  彭  秀  玲


司法院資訊處製作；財團法人民間司法改革基金會備份。
